【裁判字號】    97,抗,375
【裁判日期】    970805
【裁判案由】    聲請減刑
【裁判全文】
臺灣高等法院高雄分院刑事裁定           97年度抗字第375號
抗  告  人
即受刑人    甲○○
                    現在臺灣花蓮監獄執行
上列抗告人因聲請減刑案件，不服臺灣屏東地方法院中華民國97
年5 月30日裁定（97年度聲減字第90號），提起抗告，本院裁定
如下：
    主  文
原裁定撤銷，發回臺灣屏東地方法院。
    理  由
一、按中華民國96年罪犯減刑條例自96年7 月16日施行，其第8
    條第1 項規定：「依本條例應減刑之罪，已經判決確定尚未
    執行或執行未完畢者，由檢察官或應減刑之人犯聲請最後審
    理事實之法院裁定之。」故聲請減刑，以應減刑之罪已判決
    確定，而於中華民國96年罪犯減刑條例施行之日，尚未執行
    或執行未完畢者為限，如於該條例施行之前，其刑已執行完
    畢者，即無再予減刑可言。又86年11月26日增訂公布、同年
    月28日施行之刑法第79條之1 第5 項雖規定：「經撤銷假釋
    執行殘餘刑期者，有期徒刑於全部執行完畢後，再接續執行
    他刑，第1 項有關合併計算執行期間之規定不適用之。」亦
    即二以上徒刑併執行者，刑法第77條所定「得許假釋」最低
    應執行之期間，合併計算之規定，於撤銷假釋執行殘餘刑期
    之情形，不適用之。於此情形，經撤銷假釋執行殘餘刑期者
    ，其有期徒刑之殘餘刑期，於全部執行完畢時，即應認為已
    執行完畢，不再與嗣後接續執行之他刑，合併計算執行期間
    ，從而殘餘刑期之執行，與接續執行之他刑，其刑期應分別
    計算。但86年11月26日增訂公布、同年月28日施行之刑法施
    行法第7 條之1 第2 項則規定：「因撤銷假釋執行殘餘刑期
    ，其撤銷之原因事實發生在86年刑法第79條之1 修正施行前
    者，依修正前之刑法第79條之1 規定合併計算其殘餘刑期與
    他刑應執行之期間。但其原因事實行為終了或犯罪結果之發
    生在86年刑法第77條修正施行後者，不在此限。」亦即二以
    上有期徒刑併執行者，其中一有期徒刑因撤銷假釋而執行殘
    餘刑期時，倘其撤銷假釋之原因事實發生在前開刑法第79條
    之1 第5 項增訂施行前者，其殘餘刑期雖已全部執行完畢，
    仍應適用刑法第77條所定「得許假釋」最低應執行之期間，
    合併計算之規定，與其他併執行之有期徒刑，合併計算執行
    期間，即難認該撤銷假釋之有期徒刑已執行完畢。
二、本件原裁定以：抗告人所犯如附表一所示之貳罪，係83年6
    月6 日入監執行，於84（原裁定誤載為88）年11月29日假釋
    出監，假釋期間付保護管束；嗣因抗告人於85年1 月16日至
    85年7 月13日犯施用毒品案件經判處有期徒刑確定，經撤銷
    假釋後，尚有殘刑1 年9 月3 日，抗告人於87年2 月10（原
    裁定誤載為12）日入監執行殘刑（87年6 月22日至同年12月
    22日因勒戒、戒治之期間不計入），應於89年7 月30日執行
    完畢，有臺灣屏東監獄屏監明教字第2600號報請撤銷假釋報
    告表、臺灣屏東地方法院檢察署檢察官88年戒執更一莊字第
    17號執行指揮書可稽（原審卷第13、14頁）。認抗告人所犯
    如附表一所示之貳罪業於89年7 月30日執行完畢，因而駁回
    減刑之聲請。固非無見，惟查：抗告人所犯如附表一所示之
    貳罪，原有之刑期係自83年5 月16日起算，至86年9 月21日
    期滿；經撤銷假釋後，其殘餘刑期1 年9 月3 日，則自87年
    2 月10日起執行，至88年11月12日期滿。抗告人於假釋中另
    犯他罪，復因部分得為減刑而經裁定減刑，並與其他不應減
    刑之罪定應執行刑為有期徒刑16年2 月確定，有原審96年聲
    減字第2345號裁定可稽；其刑期亦自87年2 月10日起算，至
    110 年6 月10日期滿。如附表一所示之貳罪所應執行之殘刑
    ，倘於88年11月12日即已執行期滿，但抗告人被撤銷假釋之
    原因事實，發生之時間既在刑法第79條之1 第5 項增訂施行
    前，其殘餘之刑期與之後其他犯罪之刑期，何以不得合併計
    算執行期間？何以其後所犯他罪之刑期，期間之始日係與殘
    餘之刑期間始日完全相同？該殘餘刑期是否確已執行完畢，
    原審對此未予查證及說明，卷內資料亦欠周詳，其適用法律
    當否，本院即無憑審酌。抗告意旨以此指摘原裁定不當，尚
    非全無理由，應由本院將原裁定撤銷，由原審法院查明後更
    為妥適之裁定。又殘餘刑期是否執行完畢，既關係是否得為
    減刑，且關係抗告人得否據以聲請再與如附表二所示各罪合
    併定執行刑，而原審既併將定執行刑部分予以駁回，本院亦
    應一併發回，併此敘明。
三、據上論結，應依刑事訴訟法第413 條前段，裁定如主文。
中    華    民    國    97    年    8     月    5     日
                  刑事第五庭    審判長法  官  曾永宗
                                      法  官  任森銓
                                      法  官  王伯文
以上正本證明與原本無異。
如不服本裁定應於送達後5 日內向本院提出再抗告狀。
中    華    民    國    97    年    8     月    5     日
                                      書記官  黎  珍


司法院資訊處製作；財團法人民間司法改革基金會備份。
